Imprimir



Filipe de Amorim Ferreira

Endereço para acessar este CV: http://lattes.cnpq.br/8906432539556948

Última atualização do currículo em 01/09/2021

Resumo informado pelo autor

Pós Graduando em Docência para Educação Profissional e Tecnológica, Pós Graduado em Competências Socioemocionais pela Universidade Cruzeiro do Sul, Graduado em Administração pelo UNIFEMM - Centro Universitário de Sete Lagoas. Docente do Centro Universitário de Sete Lagoas na disciplina Tecnologia da Qualidade. Experiência em Gestão de Equipes, Administração Financeira e Planejamento Estratégico de empresas de pequeno e médio porte a mais de 10 anos. Experiência em implantação de Ambiente Virtual de instituição de ensino, habilidade prática em resolução de conflitos entre clientes interno e externo em instituição educacional presencial e à distância. Consultor Empresarial experiente em Processos Gerenciais, Relacionamento Interpessoal. Colaborador voluntário a mais de 12 anos em Organização Sem Fins Lucrativos como Diretor de Patrimônio, Marketing Digital, produção de conteúdo audiovisual e colaborador em projetos visando o desenvolvimento moral, social e emocional de jovens

(Texto informado pelo autor)

Nome civil

Nome Filipe de Amorim Ferreira

Dados pessoais

Filiação Adriano Izabel Ferreira e Veranice de Amorim Vieira Ferreira

Nascimento 22/02/1991 - Sete Lagoas/MG - Brasil Carteira de 14325398 SSP - MG - 25/06/2009

Identidade

085.964.086-81

Endereço residencial

Rua Sânia Maria de Moura Morro do Claro - Sete Lagoas 35701118, MG - Brasil Telefone: 31 37731929

Endereço

eletrônico

E-mail para contato : filipeaf7l@gmail.com E-mail alternativo filipeaf22@hotmail.com

Formação acadêmica/titulação

Especialização em Docência na Educação Profissional e Tecnológica Centro Federal de Educação Tecnológica de Minas Gerais, CEFET/MG, Belo Horizonte, Brasil

2019 - 2020 Especialização em Competências Socioemocionais Universidade Cruzeiro do Sul, UNICSUL, Sao Paulo, Brasil Título: Disciplina: EMPREENDER A VIDA

2010 - 2013 Graduação em Administração.
Centro Universitário de Sete Lagoas, UNIFEMM, Sete Lagoas, Brasil
Título: Ferramentas de Gestão aplicadas ao C.E.C. Bittencourt Sampaio

Orientador: Raquel Andrade de Paula

Formação complementar

2021 - 2021 História da Educação Profissional no Brasil (ALUNO ESPECIAL). Centro Federal de Educação Tecnológica de Minas Gerais, CEFET/MG, Belo Horizonte, Brasil

Curso de curta duração em Licensed Practitioner of Neuro-Linquistic Programming. The Next Level Institute, TNLI, Brasil 2017 - 2017

2016 - 2016 Extensão universitária em PSC - Professional and Self Coaching, (Carga horária: 96h). Instituto Brasileiro de Coaching, IBC COACHING, Goiania, Brasil

2016 - 2016 Curso de curta duração em DL 79 - Desenvolvimento e Liderança. (Carga horária: 34h). Instituto Nacional de Excelência Humana, INEXH, Brasil

Curso de curta duração em Analista Comportamental. (Carga horária: 34h). Instituto Brasileiro de Coaching, IBC COACHING, Goiania, Brasil

Curso de curta duração em Atendimento 5 Estrelas com PNL. (Carga horária: 8h). SETCEMG, SETCEMG, Brasil 2014 - 2014

Atuação profissional

1. Centro Universitário de Sete Lagoas - UNIFEMM

1 of 2 13/10/2021 12:24

Vínculo institucional

2021 - 2021 Vínculo: Celetista , Enquadramento funcional: Professor - Disciplina Tecnologia da Qualidad , Carga horária: 2, Regime: Parcial

2. UNOPAR SETE LAGOAS - UNOPAR

Vínculo

institucional

2015 - 2016 Vínculo: Celetista , Enquadramento funcional: Gestor Administrativo Financeiro , Carga horária: 44,

2014 - 2015 Vínculo: Celetista , Enquadramento funcional: Gestor de Logistica de Atendimento , Carga horária: 44, Regime: Integral

3. SBPE - Sociedade Brasileira de Psicanálise e Evolução Existencial - SBPE

Vínculo

institucional

2018 - 2019 Vínculo: Celetista , Enquadramento funcional: Gestor Administrativo e Pedagógico , Carga horária: 44, Regime: Integral

4. SETE LAGOS TRANSPORTES - SLT

Vínculo

institucional

2012 - 2014 Vínculo: Celetista , Enquadramento funcional: Analista de Crédito e Cobrança , Carga horária: 40, Regime: Integral

5. COBRARR LTDA (FÁCIL BRASIL) - FB

Vínculo

institucional

2010 - 2012 Vínculo: Celetista , Enquadramento funcional: Assessor de Cobrança (Supervisor) , Carga horária: 36,

6. Tridminas - Dispositivos de Inspeção - TDI

Vínculo

institucional

2009 - 2010 Vínculo: Celetista , Enquadramento funcional: Fresador Ferramenteiro , Carga horária: 40, Regime:

Áreas de atuação

- 1. Administração de Empresas
- 2. Administração Financeira
- 3. Administração de Recursos Humanos
- 4. Recrutamento e Seleção de Pessoal
- 5. Fatores Humanos no Trabalho
- 6. Orientação Vocacional

Idiomas

Inglês Compreende Razoavelmente , Fala Razoavelmente , Escreve Razoavelmente , Lê Bem

Espanhol Compreende Razoavelmente , Fala Pouco , Escreve Pouco , Lê Razoavelmente

Página gerada pelo sistema Currículo Lattes em 13/10/2021 às 12:23:56.

2 of 2 13/10/2021 12:24